【裁判字號】    92,交聲,166
【裁判日期】    920211
【裁判案由】    違反道路交通管理處罰條例聲明異議
【裁判全文】
臺灣臺北地方法院交通事件裁定                    九十二年度交聲字第一六六號
    異議人即  甲○○  女  三十.
    受處分人
右列受處分人因違反道路交通管理處罰條例案件，對於台北市交通事件裁決所中華民
國九十一年十二月二十三日所為之處分（原處分案號：北市裁三字第駕裁二二－Ａ三
Ｍ二０八二八七號），聲明異議，本院裁定如左：
    主  文
異議駁回。
    理  由
一、按汽車駕駛人，在消防栓之前停車者，處新台幣（下同）六百元以上一千二百元
    以下罰鍰，道路交通管理處罰條例第五十六條第一項第三款定有明文。
二、本件異議人即受處分人甲○○所有之車號八Ｂ－五八三二號自小客車，於民國九
    十一年九月二十八日下午五時五十九分許，在龍江路一０四號處，在消防栓前停
    車，經台北市政府警察局交通警察大隊員警照相，並以受處分人有違反道路交通
    管理處罰條例第五十六條第一項第三款規定之行為逕行掣單舉發，嗣受處分人於
    舉發通知單上所載之應到案日期前向原處分機關提出申訴，經原處分機關請舉發
    單位調查結果，仍認受處分人所有之該自小客車違規停車行為，原處分機關乃依
    道路交通管理處罰條例第五十六條第一項第三款、第八十五條第三項規定於九十
    一年十二月二十三日從輕裁處該自小客車之所有人即異議人罰鍰九百元。
三、受處分人聲明異議意旨固不否認為該自小客車所有人，並曾於右揭時地停放該自
    小客車於上址之事實，然否認有何違反道路交通管理處罰條例之行為，辯稱：該
    處並未劃有禁止停車標線，且停車當時正巧有人群聚集在消防栓前，致使其未看
    見有消防栓云云。經查：受處分人所有之該自小客車於右揭時地確停放於上址消
    防栓前之事實，有照片一張附卷可稽。而依上開規定，消防栓前本即禁止停車，
    不因有無劃設禁止停車標誌或標線而有影響；再受處分人之住址為台北市○○路
    一００巷一號二樓，距離違規停車地點即台北市○○路一０四號極近，應係在住
    家附近停車，則對於住家附近即該處設有消防栓禁止停車之事實，受處分人自難
    諉為不知，亦不因有人擋住消防栓而受有影響，受處分人辯稱該處未設禁止停車
    標誌或標線，且停車當時因人群擋住，致未看見消防栓云云，尚無可採。是本件
    事證已臻明確，受處分人之違規行為堪以認定。
四、綜上所述，受處分人所有之該自小客車確於上開時間有在消防栓前停車之行為，
    而原處分機關依上開道路交通管理處罰條例第五十六條第一項第三款、第八十五
    條第三項規定裁處受處分人罰鍰九百元，核無違誤，本件聲明異議為無理由，應
    予駁回。
據上論斷，應依道路交通案件處理辦法第十九條，裁定如主文。
中      華      民      國    九十二    年      二      月    十一    日
                                      臺灣臺北地方法院交通法庭
                                          法  官  陳容正
右正本證明與原本無異。
如不服本裁定應於送達後五日內向本院提出抗告狀
                                          書記官  彭雅慧
中      華      民      國    九十二    年      二      月    十二    日


司法院資訊處製作；財團法人民間司法改革基金會備份。
